# 请教陈版：新收入准则下，终身受益的会员费收入何时确认

提问人：koodhao 时间：2020-10-26 20:25:00
企业主营业务为线上内容培训，如果客户一次性缴费成为VIP会员客户，可无限期参加企业专业板块的课程，课程线上定期更新。
请问这种模式下，由于受益期为终身制，收取的会员费会计处理上应该按多少年进行分摊？

回答人：chenyiwei
建议考虑以下因素（包括但不限于），合理确定收入的摊销确认年限：
1 、历史经验表明一个账号注册后的活跃时间；
2 、所提供的培训内容的稳定性、更新频率和更新幅度；
3 、该行业的从业人员后续教育要求；
4 、培训内容对客户有用的平均期间；
5 、所提供的培训内容是否仅与特定企业客户相关，如是，该企业员工通常的工作年限。